【裁判字號】    97,裁,2550
【裁判日期】    970430
【裁判案由】    退休
【裁判全文】
最  高  行  政  法  院  裁  定
                                     97年度裁字第02550號
聲  請  人  甲○○
上列聲請人因與相對人銓敘部間退休事件，對於中華民國96年12
月13日本院96年度裁字第3544號裁定，聲請再審，本院裁定如下
︰
    主  文
再審之聲請駁回。
再審訴訟費用由聲請人負擔。
    理  由
一、按聲請人聲請再審，應依行政訴訟法第283條準用第277條第
    1項第4款規定表明再審理由，此為必須具備之程式。所謂表
    明再審理由，必須指明確定裁定有如何合於再審理由之具體
    情事，始為相當；倘僅泛言有何條款之再審事由，而無具體
    情事者，尚難謂已合法表明再審理由。如未表明再審理由，
    法院無庸命其補正。
二、本件聲請人主張本院民國（下同）96年度裁字第3544號裁定
    （下稱原確定裁定）有行政訴訟法第273條第1項第1款及第
    2款所定再審事由，對之聲請再審，其聲請意旨略謂：聲請
    人是契約技工，非編制內職員，雖已領取契約技工退職金，
    惟契約技工年資依法不能併計公務人員退休年資，黃宗源立
    法委員在聲請人退休前夕，亦為行政院原子能委員會核能研
    究所（下稱核研所）技術員積極爭取之，詎相對人竟予併計
    ，再於公務人員退休年資採計上限總數中扣除，而為更不利
    益之變更，與法不合。爰請本院敦請相對人函覆說明，是否
    有類似案件而不予併計之情形，聲請人並提出同樣為核研所
    技術員許芳南自願退休案，相對人核定函並無契約技工年資
    併計公務人員退休年資情事，聲請人盼與各該案同樣處理，
    以符平等原則。綜上，原確定裁定實有行政訴訟法第273條
    第1項第1款「適用法規顯有錯誤」及第2款「判決理由與主
    文顯有矛盾」之再審事由云云。惟核其聲請狀內表明之再審
    理由，無非說明其對於前訴訟程序臺北高等行政法院94年度
    訴字第2226號判決（下稱原審判決）不服之理由，而對於原
    確定裁定以其未具體表明原審判決合於不適用法規、適用法
    規不當或行政訴訟法第243條第2項所列各款之情形，難認為
    對原審判決之如何違背法令已有具體之指摘，其上訴為不合
    法為由，而駁回其上訴，究竟有如何合於行政訴訟法第273
    條第1項第1款及第2款規定之具體情事，則未據敘明，揆諸
    首揭說明，其聲請自非合法，無庸命其補正，逕予駁回。已
    無函請相對人查覆有無類似案件不予併計之必要，併此明
    。
三、依行政訴訟法第283條、第278條第1項、第104條、民事訴訟
    法第95條、第78條，裁定如主文。
中    華    民    國    97    年    4     月    30    日
                    最高行政法院第五庭
                        審判長法官  劉  鑫  楨
                              法官  姜  仁  脩
                              法官  黃  淑  玲
                              法官  劉  介  中
                              法官  吳  慧  娟
以  上  正  本  證  明  與  原  本  無  異
中    華    民    國    97    年    5     月    1     日
                              書記官  張  雅  琴


司法院資訊處製作；財團法人民間司法改革基金會備份。
